臺灣臺北地方法院刑事判決　　　　　　　96年度訴字第1258號
公　訴　人　臺灣臺北地方法院檢察署檢察官
被　　　告　甲○○
選任辯護人　林上鈞律師
　　　　　　李詩皓律師
　　　　　　黃重鋼律師
上列被告因違反毒品危害防制條例案件，經檢察官提起公訴（96
年度偵字第13874 號），本院判決如下：
    主  文
甲○○販賣第三級毒品，累犯，處有期徒刑伍年貳月，扣案如附
表一所示之第三級毒品愷他命（驗餘淨重共肆玖柒點柒參公克）
，均沒收銷燬；放置附表一所示第三級毒品愷他命之外包裝袋伍
只，均沒收之。
    事  實
一、甲○○於民國91年間，因施用第二級毒品案件，經臺灣士林
    地方法院於91年10月31日以91年度簡字第673 號判決判處有
    期徒刑4 月確定，於93年1 月7 日易科罰金執行完畢，猶不
    知悔改，明知愷他命（Ketamine，俗名K 他命）為毒品危害
    防制條例所定之第三級毒品，依法不得販賣，緣其於96年6
    月下旬委由綽號「家倫」之成年男子（真實姓名、年籍不詳
    ）向他人購買新臺幣（下同）4 萬元之愷他命供其自己施用
    ，惟「家倫」收受款項後，以價款遭賣方侵吞為由，並未交
    付代購之毒品，且向甲○○表示無力返還該筆款項，甲○○
    因而認定「家倫」積欠其價款4 萬元，又因「家倫」曾告知
    有銷售愷他命之管道，甲○○乃起意交付愷他命予「家倫」
    販賣，以使「家倫」得以獲利清償上開欠款。嗣於96年7 月
    1 日至2 日間某時，甲○○因得知綽號「大哥」之成年男子
    （真實姓名、年籍不詳）持有第三級毒品愷他命，欲以每包
    （約100 公克）6 萬元之價格出售，遂基於販入後交予「家
    倫」出售獲利，以獲償前開欠款4 萬元之營利意圖，與「大
    哥」商定以每包（重量同前）4 萬5 千元之低價，購買5 包
    愷他命，並於96年7 月4 日下午3 時許，在臺北市○○○路
    ○ 段140 巷口，向「大哥」指定之某不詳姓名成年男子，取
    得如附表一所示愷他命5 包（淨重共498.02公克）。惟甲○
    ○於販入前述第三級毒品愷他命，尚未交付予「家倫」並與
    之另達成販賣合意，即經警據報在臺北市○○○路○ 段181
    巷7 弄與同路段205 巷7 弄口查獲，並在甲○○所駕駛之車
    牌號碼8993-GE 號自用小客車上，扣得其販入而尚未賣出如
    附表一所示之第三級毒品愷他命5 包（另扣得附表二所示之
    物），始查悉上情。
二、案經臺北市政府警察局大安分局報請臺灣臺北地方法院檢察
    署檢察官偵查起訴。
    理  由
一、證據能力部分：
  (一)本件被告甲○○及其辯護人於本院準備程序中，就檢察官所
    提作為本案證據之臺灣尖端先進生技醫藥股份有限公司濫用
    藥物檢驗報告、內政部警政署刑事警察局鑑定書、交通部民
    用航空局航空醫務中心毒品鑑定書等證據之證據能力，均表
    示不爭執，迄本院言詞辯論終結前亦未聲明異議，本院審酌
    該等言詞陳述及書面陳述作成時之情況，並無不宜作為證據
    之情事，復經本院於審判期日就上開證據進行調查、辯論，
    依刑事訴訟法第159 條之5 第1 項規定，得作為證據。
  (二)本件認定事實所引用之其他卷內之卷證資料，如扣案如附表
    一、附表二所示之物，以及通聯紀錄等，並無證據證明係公
    務員違背法定程序所取得，亦得採為證據。
二、訊據被告固然坦承因綽號「家倫」之人積欠伊4 萬元，「家
    倫」稱有銷售第三級毒品愷他命的管道，故伊於前揭時、地
    ，向綽號「大哥」之人以22萬5 千元之價格購入扣案如附表
    一所示之5 包愷他命等情，惟矢口否認有何販賣第三級毒品
    犯行，辯稱：伊並無營利之意圖，伊只要「家倫」可以償還
    伊上開款項即可，而且伊取得扣案之愷他命之後，還在猶豫
    是否交予「家倫」，即為警查獲云云。
三、經查：
  (一)被告於96年6 月下旬委由綽號「家倫」之人向他人購買4 萬
    元之愷他命供伊自己施用，然「家倫」稱該筆款項遭他人侵
    吞，被告為使「家倫」得以償還該筆款項，且知悉「家倫」
    有管道可以銷售愷他命，乃起意提供愷他命供「家倫」販售
    ，並於96年7 月1 日至2 日間某時在臺北市某夜店遇得綽號
    「大哥」之人，得知綽號「大哥」之人持有大量愷他命，並
    以每包愷他命（約1 百公克）6 萬元求售，被告即與「大哥
    」商定，由被告以每包4 萬5 千元之價格，向「大哥」購入
    5 包愷他命，並約定被告先給付價金7 萬元，餘款再由被告
    分次給付，被告並依伊與綽號「大哥」之人間的約定，於96
    年7 月4 日下午3 時許，在臺北市○○○路○ 段140 巷口，
    與「大哥」所委託之他人實際交易，而取得如附表一所示之
    5 包愷他命等情，迭據被告於警局詢問、檢察官訊問及本院
    訊問、審理時供承不諱（分見偵卷第11頁至第14頁、第61頁
    至第62頁，本院卷第12頁正反面、第107 頁至第108 頁）。
    另被告於本院審理時供承伊有使用0000000000號行動電話門
    號（見本院卷第79頁），於偵查中則陳明伊有與「家倫」所
    使用行動電話門號0000000000號相聯絡上揭事項（見偵卷第
    61頁），經查此2 行動電話門號於96年6 月16日起至同年7
    月4 日止，亦確有頻繁的電話聯繫，此有上開2 行動電話門
    號之雙向通聯紀錄在卷可佐（分見本院卷第89頁至第102 頁
    、偵卷第75頁至第107 頁），與被告前開供述，亦互核相符
    。
  (二)又本件係因為乙○○等警員接獲線報，得知於96年7 月4 日
    在台北市○○○路○ 段181 巷7 弄口，有駕駛車號8993-GE
    號自小客車之人會交易第二級、第三級毒品，經警前往台北
    市○○○路○ 段181 巷7 弄與同路段205 巷7 弄口查緝，於
    同日下午5 時20分許發現被告駕駛車號8993-GE 號自小客車
    行經該處行跡可疑，經警上前盤查，並經被告同意搜索，在
    被告所駕駛之上揭自小客車上當場查獲如附表一所示之5 包
    愷他命，並另扣得如附表二所示之物等情，則據證人即查獲
    警員乙○○於本院審理時具結證述明確（見本院卷第58頁）
    ，並有自願受搜索同意書、搜索扣押筆錄、扣押物品目錄表
    各1 份，及查獲現場、執行搜索、扣押物品照片共34幀在卷
    足稽（見偵卷第15頁至第53頁），並有如附表一、附表二所
    示之物扣案可佐。又扣案如附表一之5 包白色細晶體、附表
    二編號5 之白色細晶體、白色粉末各1 包，均檢出愷他命之
    成分，此有內政部警政署刑事警察局96年7 月11日刑鑑字第
    0960101849號鑑定書1 份在卷可稽（見偵卷第115 頁）。
  (三)被告於偵查中及本院準備程序時，雖曾翻異前詞，辯稱扣案
    如附表一所示之5 包愷他命係為供自己施用，而向「大哥」
    購買云云（見偵卷第112 頁、本院卷第28頁反面）。然查，
    扣案如附表一所示之5 包愷他命係放在牛皮紙袋內，置於駕
    駛座下方，並與其他扣案之毒品分別置放等情，除為證人乙
    ○○所證述詳實（見本院卷第59頁），並有上揭查獲現場照
    片可佐（見偵卷第38頁至第39頁）。被告於本院審理時，並
    已經明確供稱：「（問：本件在駕駛座下方發現之5 包愷他
    命來源為何？）我是向綽號『大哥』買的，被查獲的當天下
    午3 點半左右，在台北市○○○路○ 段那裡買來的，當時講
    好賣給我的價錢是1 包4 萬5 千元，5 包總價22萬5 千元，
    但我只給了7 萬元，其他的錢分次再給他」；「（問：為何
    要向大哥購買你無法付清價款的愷他命？）因為之前有說要
    拿給『家倫』，『家倫』說他要拿去賣，而他欠我4 萬元，
    所以我才去向『大哥』買，這個時候我還在猶豫是不是要交
    給家倫，結果還沒有交付就被警察查獲」等語明確。本院並
    審酌扣案如附表一所示之5 包愷他命淨重達498.02公克，數
    量甚多，而且於被查扣時係單獨置於牛皮紙袋，與其他毒品
    分別置放。又被告已另持有如附表二編號5 所示之2 包愷他
    命，若謂被告耗費鉅資向綽號「大哥」之人購入5 包淨重近
    500 公克之愷他命，以供己施用，顯與常情不符。是以被告
    曾為之上開辯解，應僅為卸責之詞，並不足採，並可認定被
    告前述關於向綽號「大哥」之人購入5 包愷他命，係為交予
    綽號「家倫」之人銷售的供述，係與事實相符。
  (四)被告雖辯稱伊並無營利之意圖，伊只要「家倫」於出售該5
    包愷他命之後可以償還伊4 萬元款項即可云云。然核毒品販
    賣行為，祗須以營利之意思而販入或賣出，即足構成，又此
    所謂「營利意思」，凡以低價取得、高價轉出，而具有獲取
    利差之意思者，均足當之。經查，被告向「大哥」購入扣案
    如附表一所示5 包愷他命，其用意係為再交予綽號「家倫」
    之人銷售，並以獲利清償上述4 萬元之欠款，已如前述。再
    者，被告於檢察官、本院訊問時，復一再陳明扣案每包約1
    百公克之愷他命，綽號「大哥」之人原本係以6 萬元出售，
    係因為被告一次買5 包，每包才以4 萬5 千元計算（分見偵
    卷第112 頁、本院卷第12頁反面）。是以被告向「大哥」以
    低價購入總淨重達498.02公克之5 包愷他命，其用意確在於
    賺得利差，而有販賣營利之意圖，至為明確。
  (五)被告之辯護人辯稱被告係遭警方或檢舉人所設計陷害云云。
    按「陷害教唆」係司法警察以引誘或教唆犯罪之不正當手段
    ，使原無犯罪故意之人因而萌生犯意而實施犯罪，再進而蒐
    集其犯罪之證據或予以逮捕偵辦，縱其目的係在於查緝犯罪
    ，但其手段顯然違反憲法對於基本人權之保障，且已逾越偵
    查犯罪之必要程度，對於公共利益之維護並無意義，其因此
    等違反法定程序所取得之證據資料，應不具有證據能力（參
    照最高法院92年度臺上字第4558號判決意旨）。經查，本件
    係因為乙○○等警員接獲線報，而前往台北市○○○路○ 段
    181 巷7 弄與同路段205 巷7 弄口查緝，嗣發現被告駕駛檢
    舉人所述之8993-GE 號自小客車行經該處，乃上前盤查，因
    而查獲等情，已據證人乙○○證述明確。本院認為本件警方
    固然係接獲他人檢舉而查獲被告，然被告既係自行起意向綽
    號「大哥」之人販入附表一所示之5 包愷他命，而非因司法
    警察之引誘或教唆方萌生犯意，即與上揭「陷害教唆」之情
    形有別。至於被告是否係遭「檢舉人」陷害云云，則與本件
    被告販賣第三級毒品犯行之主、客觀構成要件事實存否的認
    定無涉，在此敘明。
  (六)被告雖另辯稱伊在取得扣案如附表一所示之5 包愷他命之後
    ，尚在猶豫是否交予綽號「家倫」之人時，即為警查獲云云
    。惟按販賣毒品罪，並不以販入後復行賣出為必要，只須以
    營利為目的，將毒品販入或賣出，有一於此，其犯罪即告成
    立，均不得視為未遂（最高法院96年度臺上字第6064號判決
    意旨參照）。則被告於向綽號「大哥」之人購入如附表一所
    示之5 包愷他命之初，主觀上既已有賺取價差、從中牟利之
    意圖，已如前述，則其一經販入，其販賣第三級毒品愷他命
    之犯行，即已成立，縱其販入之後，尚未及交付予「家倫」
    並與之另達成販賣合意，即為警查獲，亦無礙於該罪之成立
    。
  (七)被告之辯護人稱被告於警方盤查時，自願接受警方之搜索，
    並供述全部事實，應符合自首要件云云。但本件警方係接獲
    檢舉，得知於96年7 月4 日，在台北市○○○路○ 段181 巷
    7 弄口，會有駕駛車號8993-GE 號自小客車之人交易毒品，
    警方方前往查緝，嗣於同日下午5 時20分許發現被告駕駛車
    號8993-GE 號自小客車行經該處，警察遂上前盤查，因而查
    獲，已如前述，則職司偵查犯罪之警員，於被告自承犯罪之
    前，即已掌握本件犯罪事實，並知悉犯罪嫌疑人所出現之時
    、地及特徵，並因被告符合上開特徵，而上前盤查，本件犯
    罪事實既經警員發覺在先，自與刑法第62條前段關於自首之
    規定不合，是本件尚不構成自首，爰予敘明。
  (八)從而，本件證據明確，被告上開販賣第三級毒品愷他命之犯
    行，洵堪認定，應予依法論處。
四、按愷他命（Ketamine）係毒品危害防制條例第2 條第2 項第
    3 款所規定之第三級毒品，是核被告所為，係犯毒品危害防
    制條例第4 條第3 項之販賣第三級毒品罪。另被告有如事實
    欄所載論罪科刑執行完畢之事實，有臺灣高等法院被告前案
    紀錄表1 份在卷可稽，其於5 年內再犯本件有期徒刑以上之
    罪，為累犯，應依刑法第47條第1 項規定加重其刑。又被告
    意圖營利而販入愷他命，且一次購入5 包，淨重達498.02公
    克，對人體健康、社會秩序之影響重大，本院從本件客觀之
    犯行與被告主觀之惡性二者加以考量，認為本件被告犯罪情
    狀尚無顯可憫恕之處，辯護人請求依刑法第59條之規定酌量
    減輕被告之刑，並不可採。本院審酌上情，又斟酌被告否認
    有營利之犯意，但供承大部分事實，態度尚可，而且於販入
    毒品之後，旋為警查獲，暨被告犯罪動機、手段、品行、智
    識程度等一切情狀，量處如主文所示之刑，以示懲儆。扣案
    如附表一所示之愷他命5 包為第三級毒品，應依毒品危害防
    制條例第18條第1 項前段規定，宣告沒收銷燬。又放置上述
    愷他命所用之外包裝袋5 只，均有防止毒品裸露、逸出及潮
    濕之功用，並便於攜帶、販賣，且為被告一併購入，為被告
    所有，業據被告供承在卷，係供被告販賣第三級毒品所用之
    物，應依毒品危害防制條例第19條第1 項規定宣告沒收。至
    於扣案如附表二所示之物，則與本件被告犯行無直接關連（
    另詳下述），爰不予宣告沒收銷燬或沒收之，在此敘明。
五、不另為無罪諭知部分：
  (一)公訴意旨另以：被告除向綽號「大哥」之人販入如附表一所
    示之第三級毒品愷他命（此部分經本院論罪科刑如上），另
    基於販賣第二級毒品甲基安非他命（起訴書誤載為安非他命
    ）、MDMA、MDA 及第三級毒品PMMA、愷他命之犯意，於不詳
    時間、地點，另向綽號「大哥」之人，購入甲基安非他命1
    包、PMMA 5顆、MDA 及愷他命1 顆（起訴書誤載為MDA2 顆
    ）、液態MDMA19瓶、愷他命2 包（即附表二編號1 至編號5
    ）等毒品後，亦準備交由綽號「家倫」之人代為販售時，為
    警於96年7 月4 日下午5 時20分許，在台北市大安區○○○
    路○ 段181 巷7 弄與忠孝東路4 段205 巷7 弄口，在被告所
    駕駛之車牌號碼8993-GE 號自用小客車內，當場查獲前揭毒
    品，並另扣得吸食器1 支、分裝杓1 支及分裝袋16個（即附
    表二編號6 至編號8 所示）。因認被告另涉犯販賣第二級及
    第三級毒品罪嫌，並係以被告供述及扣案如附表二所示之物
    為主要論據。
  (二)經查，除上揭論罪科刑之部分外，被告從警詢、偵查至本院
    審理時，就附表二編號1 至編號5 所示之毒品，始終供稱係
    供自己施用方持有，或係他人置放於車內且伊並未查覺，並
    未供承係意圖營利方才販入如附表二編號1 至編號5 所示之
    毒品。且被告於本件查獲後，經警方採集尿液送驗，亦呈現
    甲基安非他命、MDMA陽性反應，此有臺灣尖端先進生技醫藥
    股份有限公司之濫用藥物檢驗報告1 紙可佐（見偵卷第140
    頁），與被告供述亦相符。此外，本院復查無其他積極證據
    足資證明被告有公訴意旨所指前揭販賣第二級、第三級毒品
    之犯行，此部分不能證明被告犯罪，然依公訴意旨，係認被
    告係同時向綽號「大哥」之人販入如附表一所示之第三級毒
    品及如附表二編號1 至編號5 所示之毒品（起訴書均謂係在
    「不詳時間、地點」），是被告所涉此部分罪嫌倘成立犯罪
    ，與本院前揭論罪科刑部分，亦有想像競合犯之實質上一罪
    關係，爰不另為無罪之諭知。
據上論斷，應依刑事訴訟法第299 條第1 項前段，毒品危害防制
條例第4 條第3 項、第18條第1 項前段、第19條第1 項，刑法第
11條、第47條第1 項，判決如主文。
本案經檢察官林達到庭執行職務
中　　華　　民　　國　　96　　年　　12　　月　　6 　　日
                  刑事第十一庭審判長法  官  劉方慈
                                    法  官  陳勇松
                                    法  官  江俊彥
以上正本證明與原本無異。
如不服本判決，應於判決送達後10日內向本院提出上訴狀（應附
繕本），上訴於臺灣高等法院。
　　　　　　　　　　　　　    　　  書記官　劉英芬
中　　華　　民　　國　　96　　年　　12　　月　　11　　日
附表一：
扣案第三級毒品愷他命共5 包（總毛重504.77公克，總淨重
498.02公克，經抽取0.29公克鑑驗用罄，驗餘淨重497.73公克）
，即內政部警政署刑事警察局96年7 月11日刑鑑字第0960101849
號鑑定書編號2-1 至編號2-5 號所示。
附表二：
1.第二級毒品甲基安非他命1 包（毛重0.7990公克，淨重0.1890
  公克，驗餘淨重0.1876公克），即交通部民用航空局航空醫務
  中心96年7 月17日航藥鑑字第0960892 號毒品鑑定書編號1 所
  示。
2.第三級毒品PMMA 5顆（毛重共1.8770公克，淨重1.3970公克，
  驗餘淨重1.3923公克），即交通部民用航空局航空醫務中心96
  年7 月17日航藥鑑字第0960892 號毒品鑑定書編號2 所示。
3.第二級毒品MDA 及第三級毒品愷他命1 顆（淨重0.2040公克，
  驗餘淨重0.1853公克），即交通部民用航空局航空醫務中心96
  年7 月17日航藥鑑字第0960892 號毒品鑑定書編號3 所示。
4.液態第二級毒品MDMA19瓶（毛重共91.25 公克），即內政部警
  政署刑事警察局96年7 月11日刑鑑字第0960101849號鑑定書編
  號1-1 至編號1-19號所示。
5.第三級毒品愷他命2 小包（毛重共2.5 公克、淨重共1.6 公克
  ），即內政部警政署刑事警察局96年7 月11日刑鑑字第096010
  1849號鑑定書編號3 及編號4 所示。
6.吸食器1 支。
7.分裝杓1 支。
8.分裝袋16個。
附錄論罪法條：
毒品危害防制條例第4條
製造、運輸、販賣第一級毒品者，處死刑或無期徒刑；處無期徒
刑者，得併科新臺幣1千萬元以下罰金。
製造、運輸、販賣第二級毒品者，處無期徒刑或7 年以上有期徒
刑，得併科新臺幣7 百萬元以下罰金。
製造、運輸、販賣第三級毒品者，處5 年以上有期徒刑，得併科
新臺幣5 百萬元以下罰金。
製造、運輸、販賣第四級毒品者，處3 年以上10年以下有期徒刑
，得併科新臺幣3 百萬元以下罰金。
製造、運輸、販賣專供製造或施用毒品之器具者，處1 年以上7
年以下有期徒刑，得併科新臺幣1百萬元以下罰金。
前五項之未遂犯罰之。
